臺灣臺南地方法院臺南簡易庭民事判決
110年度南簡字第1900號
原      告  麗景天廈社區管理委員會

法定代理人  錢亞東  
訴訟代理人  許雅芬律師
            蔡宜君律師
被      告  黃啓書  
訴訟代理人  朱碧梅  
被      告  曾玉花  
訴訟代理人  蘇亭仙  
被      告  張麗香  
訴訟代理人  康輝權  
被      告  陳梅桂  
訴訟代理人  歐順明  
被      告  王淑娟  

            林昭郁  

            朱貴珠  
            吳立騰  
            陳阿葉  
上列當事人間請求給付分擔費用事件，經本院於民國111年3月3
日言詞辯論終結，判決如下：
　　主    文
㈠被告應各給付原告新臺幣1萬元，及自如附表一所示利息起算日
  起至清償日止，按年息百分之5計算之利息。
㈡被告應各給付原告新臺幣3,000元。
㈢被告應於民國111年7月15日各給付原告新臺幣2,000元。
㈣被告應於民國112年1月15日各給付原告新臺幣2,000元。
㈤被告應於民國112年7月15日各給付原告新臺幣2,000元。
㈥被告應於民國113年1月15日各給付原告新臺幣2,000元。
㈦被告應於民國113年7月15日各給付原告新臺幣2,076元。
㈧訴訟費用新臺幣2,540元由被告負擔。
㈨本判決第1、2項得假執行。但被告如各以新臺幣10,000元、新
  臺幣3,000元為原告預供擔保，得免為假執行。　　
㈩本判決第3至7項所命給付屆期後得假執行。但被告如各以主文
  第3至7項所示之給付金額為原告預供擔保，得免為假執行。
    事實及理由
一、本件原告主任管理委員原為陳建村，於本院審理中變更為錢
    亞東，並具狀聲明由錢亞東為法定代理人承受訴訟，有臺南
    市政府工務局民國110年5月6日南市工使一字第1100567531
    號函及111年1月26日南市工使一字第1110177406號函、民事
    聲明承受訴訟狀附卷可稽（見調解卷第27頁；本院卷第219-
    221、237頁），核與民事訴訟法第170條、第175條第1項、
    第176條之規定相符，程序上應予准許。
二、原告起訴主張：被告為原告所管理麗景天廈如附表一所示門
    牌號碼之區分所有權人，均為透天店面住戶。因麗景天廈三
    部電梯已使用30年，超過法定使用年限，考慮到安全、效能
    與部品零配件可持續性，被告於109年12月13日召開區分所
    有權人會議決議通過汰換電梯，於110年3月21日召開臨時區
    分所有權人會議，決議通過由得標廠商崇友電梯台南分公司
    承攬三部電梯汰舊換新工程，電梯汰換費用採專案方式徵收
    ，專款專用，其中50％費用由13戶透天店面住戶及65戶大樓
    住戶分攤，其餘50％費用則由65戶大樓住戶負擔，各被告應
    分擔之費用及分期繳費時程表如附表二所示，惟被告未按期
    繳交，已積欠如附表二其中第1至4期，經原告催討，被告仍
    置之不理。爰依公寓大廈管理條例第10條第2項及第21條之
    規定，提起本件訴訟等語。並聲明：如主文第1至7項所示（
    原告聲明關於被告應於112年1月15日「前」、112年7月15日
    「前」、113年1月15日「前」、113年7月15日「前」各為給
    付，「前」顯係贅載）。
三、被告抗辯：
　㈠被告係透天店面住戶，有獨立水、電、瓦斯、消防、水塔等
    ，且自行抽取化糞池、清洗水塔、處理頂樓漏水、停電緊急
    照明設備、瓦斯水電配管等，歷屆管理委員會未曾為透天店
    面住戶裝設騎樓監視器、管理室內線通訊，更未提供出入門
    禁管理服務，透天店面住戶臨路與大樓住戶各自獨立，並無
    通道相通，平日除了倒垃圾，不會進入大樓社區，使用大樓
    住戶電梯趨近於零，大樓住戶僅35號電梯有通往地下室，然
    透天店面住戶進出地下一樓停車場，都是走最近、最安全的
    通道即管理室旁的樓梯，不會使用大樓住戶電梯，透天店面
    住戶與大樓住戶未享受相同服務、設備及修繕，但透天店面
    住戶30年來仍繳納管理費。再者，維修人員因為有電梯才使
    用電梯，並非為了維修勘察頂樓、地下室才設立電梯。另依
    麗景天廈社區管理組織章程與管理規約第11條第5款之規定
    ，每月應提撥總管理費10％之數額存入管理基金，以利往後
    重大維修費用之支出，但歷屆管理委員會未依規約執行，以
    致目前管理費不夠支應更換電梯費用。今社區電梯老舊須更
    換，依公寓大廈管理條例第10條第2項後段規定，應由使用
    該棟電梯的住戶自行負擔，此乃使用者付費原則。大樓住戶
    未事先與透天店面住戶全體協商，逕自透過區分所有權人會
    議以多數決方式決定透天店面住戶應分攤電梯更換費用，屬
    權利濫用且違反誠信原則。
　㈡麗景天廈社區管理組織章程與管理規約，是於30年前制定與
    計算管理費，創始委員會與住戶協定透天店面住戶的管理費
    不含電梯維護費，且因透天店面住戶使用公共設施比例較低
    而予以優惠管理費，故透天店面住戶應無須分攤電梯維修費
    為全體住戶共識。又管理委員自109年度起排除由透天店面
    住戶擔任，造成透天店面住戶對於議案的億件未受到應有尊
    重，原告於110年3月21日臨時區分所有權人會議，由住戶填
    寫表決單，選擇電梯廠商，表決單背面所提供的電梯費用分
    攤比例方案，並未附上表決選項或表決程序，意圖偷渡具有
    爭議的費用分攤比例議案，該費用分攤比例議案無表決程序
    而無效。依照附表二計算之結果，透天店面住戶每戶繳納23
    ,076元，大樓區住戶每戶繳納50,770元，透天店面住戶分攤
    電梯費用比例為大樓住戶45.5％，顯不符合比例原則，此案
    經表決不通過，將重新提案討論表決。
　㈢並均聲明：原告之訴駁回。
四、本院判斷之理由：　
　㈠按公寓大廈，係指構造上或使用上或在建築執照設計圖樣標
    有明確界線，得區分為數部分之建築物及其基地；區分所有
    ，係指數人區分一建築物而各有其專有部分，並就其共用部
    分按其應有部分有所有權；共用部分，則係指公寓大廈專有
    部分以外之其他部分及不屬專有之附屬建築物，而供共同使
    用者。公寓大廈管理條例第3條第1、2、4款定有明文。上開
    共用部分，係指公寓大廈專有部分以外之其他部分及不屬專
    有之附屬建築物，而供共同使用者，例如建築物坐落之地面
    、基礎、主要牆壁及屋頂、走廊、大廳、樓梯間、電梯間、
    共同出入口、庭院、中央空調系統與其他既成之共同使用部
    分及其他為使用財產之必要或便利或維護安全所必要之設施
    均屬之（公寓大廈管理條例第3條第4款立法理由參照），準
    此，麗景天廈內三部電梯，應屬麗景天廈之共用部分。
　㈡次按公寓大廈共用部分、約定共用部分之修繕、管理、維護
    費用，原則上由公共基金支付或由區分所有權人按其共有之
    應有部分比例分擔之，惟區分所有權人會議或規約另有規定
    者，從其規定。公寓大廈管理條例第10條第2項規定甚明。
    故共用部分之管理維護費用，以按區分所有權人共有之應有
    部分比例分擔為原則，但區分所有權人會議或規約得依專有
    部分及共用部分坐落之位置關係、使用目的及利用狀況等情
    事，就公寓大廈共用部分之修繕、管理及維護費用之負擔，
    為有別於共有之應有部分比例之分擔規定。且其訂定分擔之
    標準或嗣後為變更時，基於公寓大廈為多數生活方式不同之
    住戶群聚經營共同生活環境之團體，住戶間就共用部分之使
    用頻率及其相互影響具有複雜多樣且不易量化之特性，難以
    具體核算區分所有權人就共用部分之各別使用利益，倘其分
    擔標準之設定或變更已具備客觀上合理的理由，且其區別程
    度亦不失相當性者，即難認為無效(最高法院109年度台上字
    第1025號判決意旨參照)。
　㈢依麗景天廈109年12月13日區分所有權人大會會議紀錄記載：
    「【電梯汰換】提案說明後，住戶意見反映匯總如下：多
    數住戶同意電梯汰換是為必須，並認可本屆管委會勇敢承擔
    此困難議題，邀請廠商提供初步勘查意見，幫助住戶明瞭目
    前電梯面臨的問題(如:馬達漏油嚴重，耗電高，維修零件更
    換不易)。理解按照【公寓大樓管理條例】之規定，共用部
    份之修繕費用由公共基金支付或由區分所有權人按其共有之
    應有部份比例分攤，但店面因使用電梯之頻率低，希望分攤
    比例能再作討論與調低。店面支付之月管理費低於2樓以上
    住戶行之有年，建議重新計算與審視各住戶於社區年度各項
    支出與管理費分攤比例是否合理，提案作必要之調整建議。
    ...。麗景社區即將邁入第31年，各項設施之維護費用預期
    將逐年增加，尤其若遇到嚴重地震，結構補強所費不貲。因
    此贊成【電梯汰換、另行徵收電梯基金，專款專用】不要動
    用已為數不多的社區管理基金。35號電梯曾發生運行搖晃/
    有異聲/以及住戶受困於地下樓層之狀況，後經聯繋消防隊
    前來救援。31號電梯亦曾發生住戶困在6樓、與電梯門無法
    緊密閉合之狀況。電梯使用期已久，雖仍堪用，但每年更換
    零件與維修費用節節上升，並存在使用風險，汰換乃必須採
    行的決策。...。【三部電梯汰換】提案表決結果：【議題
    一，社區電梯於明年完成汰換】決議同過，交由110年管委
    會依照電梯汰換採購流程，進行廠商篩選、方案評估，並於
    明年4月召開區分所有權人臨時會議，討論並選擇實施方案
    。【議題二，電梯汰換費用將不動用社區管理基金(亦即管
    理基金挹注比例為0)】決議同過，交由110年管委會依據未
    來議定之【電梯基金】款項分攤方式，成立專屬帳戶，徵收
    統籌分配運用於支付電梯汰換訂單之工程款，造冊管理，公
    開透明公告現金流向。現有之管理基金維持現狀(電梯汰換
    不予動用)，用以支應社區正常支出。【議題三：建立電梯
    基金專款專用，以因應電梯汰換費用，汰換費用由全體住戶
    分攤，分攤方案共有兩個方案】決議不同過，電梯分攤方式
    仍存在意見歧異，將交由110年管委會於明年4月份之臨時區
    分所有權人會議中，重新提案討論表決。【議題四：電梯基
    金採取分期收取方式】決議同過，交由管委會於下次(110年
    4月)區分所有權人臨時會，通過電梯汰換廠商與方案後，一
    據電梯採購合約之付款方式與期別，公告住戶電梯基金之徵
    收時程，執行徵收作業...。」（見調解卷第29至45頁），
    可認麗景天廈區分所有權人會議已決議更換社區內三部電梯
    ，且其費用由全體區分所有權人另行負擔，不用區分所有權
    人所共有之公共基金支付。再依麗景天廈110年3月21日臨時
    區分所有權人會議紀錄記載：「【議題二，麗景三部電梯汰
    換更新方案表決：⒈電梯小組說明廠商/方案徵選過程與評選
    之詳細內容與結果，經3月13日管委會通過為採【崇友電梯
    】為優選方案，提交臨時區權會表決表決單內容(方案內容/
    價格/施工進度/費用分攤/繳款時程)。...結論：麗景管委
    會將依據今日區權人之表決單決議內容：⒈通知崇友公司進
    行採購合約簽署事宜。⒉依照費用分攤金額與繳時程向區分
    所有權人收取電梯費用，專款專用（繳款方式與帳號將另行
    通知）。⒊區分所有權人請於110年4月15日前繳回【付款承
    諾書】並按時程與期數完成繳款。...。費用分攤：考慮到
    店面/非電電使用電梯之比率，此次電梯汰換費用分攤之方
    式採專案方式徵收，專款專用，電梯費用之50％由店面(13戶
    )＋非店面(65戶)分攤，電梯費用之50％由非店面(65戶)分攤
    ，繳款時程表如附表二所示」（見調解卷第47至59頁），可
    知麗景天廈區分所有權人用會議決議之方式，就公寓大廈共
    用部分即電梯更換費用之負擔，為有別於共有之應有部分比
    例之分擔規定，並考量透天店面住戶使用電梯比率較低，而
    作成由透天店面住戶與大樓區住戶共73戶負擔電梯更換費用
    之半數，其餘半數費用則由大樓區住戶65戶負擔之決議。
　㈣麗景天廈經區分所有權人召開會議決議以有別於共用部分之
    應有部分比例分擔電梯更換費用，詳如上述，然本院仍應審
    酌向透天店面住戶收取電梯更換費用之分擔比例是否具有相
    當合理性，及是否有利用多數決優勢之恣意而顯失公平之情
    事。經查，麗景天廈地下一樓之變電室係提供整個社區用電
    ，頂樓陽台、水電及消防設備等公共設施亦均供全體住戶使
    用，上開設施如須維修更換，均會使用電梯；另Ｃ棟大樓的
    水管因與整棟大樓相連，如要清理水塔，亦須搭乘電梯前往
    等情，此據原告陳明在卷(見本院卷第277頁)；參以各被告
    之建物登記第一類謄本上均登載有共用部分之應有部分，亦
    即皆持有一定比例之公設坪數，且大樓區與店面區之共用部
    分之規劃與興建並非完全分離，有關機械、電信、水電、污
    水等設施設備應為同一套，而非屬獨立設置兩套，此為吾人
    週知之事實，故麗景天廈公共區域之硬體設備，為大樓區與
    店面區全體住戶所共享使用，應是無疑。又依麗景天廈社區
    管理組織章程與管理規約第22條第7項「公共設備維護守則
    」約定：「本大樓之一切公共設施如：門廳、電梯、發電機
    、變電室、蓄水池、水塔、電線電纜及公共管路，給水防火
    排水設備、消防火警設備、排煙設備、停車場各項設備及本
    大樓各項安全設備、俱樂部之一切設備等公共設施，住戶有
    共同維護之責，如個人有毀損情事，應負責賠償。」(見本
    院卷第109頁)，可知社區內之變電室、水塔、停車場及消防
    設備等公共設施，提供予透天店面住戶及大樓住戶使用。復
    參酌被告抗辯：麗景天廈共有31號、33號、35號三部電梯，
    其中35號電梯有通往地下室停車場，但距離被告停車處太遠
    ，搭乘不便，又須另購買磁卡才能刷進電梯入口，故被告在
    地下一樓停車後，會走車道邊的人行道或管理室旁的安全樓
    梯前往一樓，不會使用電梯上樓，其餘2部電梯則僅供一樓
    以上搭乘等語((見本院卷第211、253頁)，顯見透天店面住
    戶除因其臨路，較少機會使用31號、33號大樓電梯外，平日
    本得使用35號大樓電梯通往地下停車場，但被告自行選擇不
    使用電梯而以步行方式上樓，自不得作為渠等完全不用分擔
    電梯更換費用之正當理由，況停車場及消防設備等社區公共
    設施之使用權益，透天店面住戶與大樓住戶並無不同，且因
    公寓大廈特性，難以具體核算區分所有權人就共用部分之各
    別使用利益。再依麗景天廈社區管理組織章程與管理規約第
    23條規定：「本社區各項公共設備，如已使用超過法定年限
    或因安全問題需要汰舊換新時，經社區管理委員會會議決定
    後，由管理中心按議決事項辦理公開招標為之，其費用由各
    住戶(業主)共同平均(依管理費)分擔，其應攤費用如有不履
    行繳納使其他各層住戶(業主)蒙受損失者，概由該不履行者
    負完全賠償責任。」(見本院卷第111頁)，麗景天廈全體住
    戶共有78戶，其中透天店面住戶13戶、非店面住戶65戶，此
    有麗景天廈110年3月21日臨時區分所有人會議之會議紀錄可
    參（見本院卷第81頁)，如將電梯價格360萬元(見調解卷第5
    3頁)，依總戶數平均計算，每戶應負擔之費用為46,154元(
    計算式：360萬元78戶≒46,154元/戶)，但依麗景天廈110年
    3月21日臨時區分所有權人會議所決議通過之電梯費用分攤
    數額表記載，透天店面住戶每戶負擔23,076元、大樓區住戶
    每戶負擔50,770元，兩者分擔額不但相差一倍以上，且透天
    店面住戶分擔額低於按平均數計算之數額，堪認麗景天廈於
    110年3月21日召開臨時區分所有權人會議決議全體住戶應按
    如附表二所示之電梯費用分攤時程表負擔電梯更換費用，應
    係已考量透天店面住戶就電梯實際用益狀態，明顯較大樓區
    住戶為少，而予以妥適調整透天店面住戶應負擔之費用約為
    大樓區住戶之半數，該決議難認有何權利濫用、顯失公平或
    不符比例原則之處。
　㈤被告雖抗辯其係臨路之透天店面住戶，根本無需使用大樓電
    梯云云，惟依公寓大廈管理條例第9條第2項之規定，住戶對
    共用部分之使用應依其設置目的及通常使用方法為之，遍觀
    麗景天廈社區管理組織章程與管理規約之內容(見本院卷第8
    9-126頁)，並未見針對透天店面住戶使用電梯方式有任何限
    制，堪認麗景天廈之全體區分所有權人就社區三部電梯之使
    用，並無限制使用之約定，透天店面住戶自得依電梯設置之
    目的及通常使用之方法使用電梯。而公寓大廈共用部分之修
    繕、管理、維護費用之收取，在於使管理委員會有充足之資
    金為區分所有權人管理社區之公共事務，藉以促進建築物之
    合理管理使用，如必須依使用者實際上使用公共設施之情節
    、次數而為不同數額管理費之收取，顯將造成管理上之困難
    而使管理成本提高（例如必須耗費人力、物力，完整統計區
    分所有權人使用各公共設施之次數），且如必須就建築物公
    共設施之各利用行為均強予區別分別計價，住戶亦將因與生
    活密不可分之利用行為，遭不當計算切割而難就建築物為合
    理之使用（例如電梯大樓之住戶使用電梯、樓梯上下樓層，
    本得由個人依其喜好、需求及生活型態而自由選擇，然如因
    必須依利用次數計價，而使區分所有權人因考量管理費數額
    之多寡，而須權衡選擇搭乘電梯或利用樓梯），進而使生活
    之自由、品質受損，與收取管理費係為促進建築物合理管理
    使用之宗旨顯然不符，亦難謂可達公平之目的，且其代價亦
    屬過高而欠缺正當之比例性。從而在實際運作上，應僅須區
    分所有權人經賦予使用各公共設施之權利，對其收取管理費
    即應具有正當性，不應以區分所有權人實際上使用公共設施
    之次數作為認定管理費數額之依據，以免造成管理上不經濟
    及妨礙區分所有權人生活上合理利用公共設施。本件被告自
    承可通往地下停車場之35號電梯因距離較遠，且須花費購買
    電梯感應卡才能進出電梯，故選擇停車後走車道旁人行道或
    管理室旁安全樓梯上樓等情，顯見其等是否實際使用電梯，
    純係其出於其個人主觀意願。被告抗辯麗景天廈全體區分所
    有權人以多數暴力要求其等分攤電梯更換費用云云，並無可
    採。
　㈥被告抗辯麗景天廈興建完成時，建商留有電梯維修基金，且
    依社區章程及規約之規定，原告應每月提撥10％管理費作為
    電梯維修基金，但原告未依規定提撥，現卻向要求被告分擔
    電梯更換費用，顯不合理云云。惟按公寓大廈管理條例第18
    條第1項第1款規定：「公寓大廈應設置公共基金，其來源如
    下：一、起造人就公寓大廈領得使用執照一年內之管理維護
    事項，應按工程造價一定比例或金額提列」；第2項規定：
    「依前項第1款規定提列之公共基金，起造人於該公寓大廈
    使用執照申請時，應提出繳交各直轄市、縣（市）主管機關
    公庫代收之證明；於公寓大廈成立管理委員會或推選管理負
    責人，並完成依第57條規定點交共用部分、約定共用部分及
    其附屬設施設備後向直轄市、縣（市）主管機關報備，由公
    庫代為撥付。同款所稱比例或金額，由中央主管機關定之。
    」。是起造人依據公寓大廈管理條例第18條第1項第1款應設
    置者，為公共基金，並非電梯維修基金，被告抗辯建商留有
    電梯維修基金，並據以拒付本件電梯維修分擔費，並無可採
    。又麗景天廈社區管理組織章程與管理規約第11條第3項固
    規定：「平均每月應提撥總管理費十％之數額存入管理基金
    ，以利往後重大維修費用之支出。」(見本院卷第97頁)，然
    區分所有權人繳納之管理費用為公寓大廈公共基金之來源，
    公共基金為全體區分所有權人所共有，管委會僅有依公寓大
    廈管理條例、規約之規定或區分所有權人會議決議收支、保
    管、運用之權限（公寓大廈管理條例第18條第1項第2款、第
    36條第7款），公共基金主要用途係用於共用部分、約定共
    用部分之修繕、管理、維護，及共用部分及其相關設施之拆
    除、重大修繕或改良（公寓大廈管理條例第10條第2項、第1
    1條），是區分所有權人繳納之管理費並非歸管理委員會所
    有，區分所有權人與管理委員會間亦非有償委任契約，縱令
    原告有被告所指未予提撥電梯維修基金之情事，亦屬社區內
    部管理自治事項，應循區分所有權人會議提案糾正，不得以
    此為由而拒絕繳納管理費，否則將致大樓事務因乏財務支持
    而陷於無法正常運作之窘境。況且，依公寓大廈管理條例第
    10條第2項之規定，共用部分管理費之負擔標準，本即得由
    區分所有權人透過決議或規約方式另為規定各區分所有權人
    應繳納之管理費數額，已如前述，且區分所有權人會議決議
    事項，乃區分所有權人及住戶間本於社區自治理念及精神，
    就與公寓大廈管理使用有關事項，透過區分所有權人參與集
    會之決議，以管理自身居住環境，處理與日常生活有切身利
    害關係的共同事務，故當社區住戶之個人意志與利益與社區
    公共利益相較或有所衝突時，自應以社區公共利益優先考量
    ，否則無異於社區住戶之個人意志得以替代甚或凌駕社區區
    分所有權人會議最高民意機關及具有民意基礎之管理委員會
    之權能，自非妥適。是麗景天廈區分所有權人會議考量透天
    店面住戶與大樓區住戶使用電梯頻率不同，向全體區分所有
    權人收取電梯更換費用，對透天店面住戶與大樓區住戶決議
    有不同收費標準，並通過如附表二所示費用分攤表，尚屬合
    理公允，難認係以損害透天店面住戶所有權人權益為目的，
    被告此部分抗辯，亦屬無據。至於被告抗辯原告拒絕替透天
    店面住戶裝設騎樓監視器、管理室內線通訊，亦未提供透天
    店面住戶抽取化糞池、清洗水塔、修繕頂樓漏水、停電緊急
    照明設備、瓦斯水管配管、出入門禁管理等服務乙情縱令屬
    實，要屬管理委員會執行職務當否之問題，被告不得執此作
    為拒繳管理費之正當理由。被告上開所辯，亦不足採。
　㈦末按區分所有權人或住戶積欠應繳納之公共基金或應分擔或
    其他應負擔之費用已逾二期或達相當金額，經定相當期間催
    告仍不給付者，管理負責人或管理委員會得訴請法院命其給
    付應繳之金額及遲延利息，公寓大廈管理條例第21條定有明
    文。又按遲延之債務，以支付金錢為標的者，債權人得請求
    依法定利率計算之遲延利息；應付利息之債務，其利率未經
    約定，亦無法律可據者，週年利率為5％。民法第233條第1項
    前段及第203條亦分別定有明文。本件原告請求被告給付如
    附表二繳費期數第1至3期已到期費用，係屬給付有確定期限
    者，原告已寄發催款通知予被告，被告迄未給付，此有原告
    提出之麗景天廈110年度管理委員會第四次會議會議記錄可
    稽(見調解卷第61頁)。原告依據上開規定請求各被告就附表
    二繳費期數第1至3期之費用共計1萬元，給付自起訴狀繕本
    送達之翌日即附表一「利息起算日」欄所示之日起（送達證
    書見調解卷第77-95頁）至清償日止，按週年利率5％計算之
    利息，自屬有據。
五、綜上所述，麗景天廈以區分所有權人會議決議被告各應按附
    表二所示金額分攤電梯更換費用，符合公寓大廈管理條例規
    定，其決議內容未對被告有何顯失公平之處，亦未違反誠信
    原則、比例原則，不構成權利濫用，決議應屬有效。從而，
    原告請求被告各給付第1至3期之費用共計1萬元及遲延利息
    ；被告各於111年1月15日應給付3,000元；被告各應於111年
    7月15日、於112年1月15日前、於112年7月15日前、於113年
    1月15日前各給付原告2,000元；被告各應於113年7月15日前
    給付原告2,076元，為有理由，應予准許。
六、末按訴訟費用，由敗訴之當事人負擔；共同訴訟人，按其人
    數平均分擔訴訟費用；小額訴訟，法院為訴訟費用之裁判時
    ，應確定其費用額，民事訴訟法第78條、第85條第1項前段
    及第436條之19第1項分別定有明文。經核，本件訴訟費用額
    確定為2,540元（即第一審裁判費），應由敗訴之被告負擔
    。
七、本件係屬民事訴訟法第427條第1項簡易訴訟事件所為被告敗
    訴之判決，依同法第389條第1項第3款規定，應依職權宣告
    假執行。另併依同法第392條第2項規定宣告各被告如為原告
    預供擔保後，得免為假執行。
八、據上論結，本件原告之訴為有理由，判決如主文。
中　　華　　民　　國　  110　　年　　3　　月　　24　　日
                  臺灣臺南地方法院臺南簡易庭
                               法  官 　張桂美
以上正本係照原本作成。
如不服本判決，應於送達後20日內，向本院提出上訴狀並表明上
訴理由（須附繕本）。如委任律師提起上訴者，應一併繳納上訴
審裁判費。 
中　　華　　民　　國　　111 　年　　3 　　月　　28　　日
                                  書記官  林彥丞
附表一    編號 被告 門牌號碼 利息起算日(民國) 1 黃書 臺南市○區○○街00號 (共四層樓) 110年12月4日 2 朱貴珠 臺南市○區○○街00號 (共四層樓) 110年12月4日 3 吳立騰 臺南市○區○○街00號 (共四層樓) 110年12月18日 4 曾玉花 臺南市○區○○街00號 (共四層樓) 110年12月18日 5 張麗香 臺南市○區○○街○段00號 (共二層樓) 110年12月4日 6 王淑娟 臺南市○區○○街○段00號 (共二層樓) 110年12月4日 7 林昭郁 臺南市○區○○街○段00號 (共二層樓) 110年12月18日 8 陳阿葉 臺南市○區○○街○段00號 (共二層樓) 110年12月4日 9 陳梅桂 臺南市○區○○街○段00號 (共二層樓) 110年12月4日 

附表二：電梯費用分攤時程表     繳費期數 年度 繳費日期 店面(13戶) 非店面(65戶)    當期繳費金額 當期繳費金額 1 110 4月15日 6,000元 12,000元 2  7月15日 2,000元 5,000元 3  10月15日 2,000元 5,000元 4 111 1月15日 3,000元 5,000元 5  7月15日 2,000元 5,000元 6 112 1月15日 2,000元 5,000元 7  7月15日 2,000元 5,000元 8 113 1月15日 2,000元 5,000元 9  7月15日 2,076元 3,770元